# 请教：总公司与分公司

提问人：CPA 会计人 2010 时间：2011-05-28 18:51:03
各位好： 如果分公司在当地有销售业务，在当地税务局购买发票，那么，由于公司不是独立的法人机构，没有注册资本。开立时及经营过程中的资本由总公司拨付，在其他资料中也看到过，总公司和分公司之间可以设立往来科目，那么： （ 1 ）分公司刚成立时，总公司拨付 50 万资金，总、分公司的会计分录各是怎样的？ （ 2 ）在经营开始一段时间后，比如半年后，总公司又拨付 60 万元的资金用于经营，此时的总、分公司的会计分录各是怎样的？ （ 3 ）如果总公司将成本为 100 万元、销售价格为 150 万元的产品交给分公司（假如分公司在异地，），以便于公司在当地销售，此时，总、分公司的会计分录各是怎样的？ （ 4 ）每月末，总公司怎样编制汇总报表？ 谢谢！

回答人：chenyiwei
1 、 2 、总公司帐务处理中可设置“拨付所属资金”科目。相应分公司帐务处理中设置“上级拨入资金”科目。这两个科目在编制汇总报表时需抵销。 3 、内部存货调拨，一般按成本核算，也有按售价核算内部调拨业务的（如某些零售企业）。在增加和减少存货，以及按照税法对分支机构之间存货移送视同销售的规定确认增值税销项税额、进项税额的同时，双方应当同时挂内部往来科目，编制汇总报表时将内部往来和内部存货移送业务的影响予以抵销。 汇总报表的编制原理类似于合并报表，但因为不存在少数股权，通常情况下也不大会出现实体理论下的“视角差异”，因此比母子公司合并相对而言要简单。